【裁判字號】    90,訴,1329
【裁判日期】    901130
【裁判案由】    毒品危害防制條例
【裁判全文】
臺灣彰化地方法院刑事判決                          九十年度訴字第一三二九號
    公  訴  人  臺灣彰化地方法院檢察署檢察官
    被      告  甲○○
右列被告因違反毒品危害防制條例案件，經檢察官提起公訴（九十年度毒偵字第一九
七二號、第二０六三號、第三四０六號），本院判決如左：
    主  文
甲○○連續施用第一級毒品，累犯，處有期徒刑壹年貳月，扣案驗還之海洛因並甲基
安非他命壹包（混有海洛因及甲基安非他命成分，淨重０．０五公克，包裝重０．三
五公克）及海洛因壹包（淨重０．０一公克，包裝重０．三二公克）均沒收銷燬之；
又連續施用第二級毒品，累犯，處有期徒刑捌月，扣案之吸管貳支及玻璃吸管壹支均
沒收，驗還之海洛因並甲基安非他命壹包（混有海洛因及甲基安非他命成分，淨重０
．０五公克，包裝重０．三五公克）沒收銷燬之。應執行有期徒刑壹年陸月，扣案之
吸管貳支及玻璃吸管壹支均沒收，驗還之海洛因並甲基安非他命壹包（混有海洛因及
甲基安非他命成分，淨重０．０五公克，包裝重０．三五公克）及海洛因壹包（淨重
０．０一公克，包裝重０．三二公克）均沒收銷燬之。
    事  實
一、甲○○前因違反肅清煙毒條例案件，經法院判處有期徒刑三年四月確定，並於八
    十六年一月一日假釋保護管束執行完畢。又因施用第一、二級毒品案件，經裁定
    送觀察、勒戒，認無繼續施用毒品之傾向，由台灣彰化地方法院檢察署檢察官於
    八十九年十一月二十日、同年十二月四日，以八十九年度毒偵字第五七六九號、
    五九三一號不起訴處分確定（均引用同一觀察、勒戒結果）。竟仍不知悔改，復
    於五年內，基於概括之犯意，自九十年一月十六日起，至同年八月十二日止，連
    續在彰化縣大村鄉○○村○○路○段二巷四三號其住處，將第一級毒品海洛因加
    入香煙中點火施用，約三日一次。又另基於概括之犯意，自九十年一月十六日起
    ，至同年八月十一日止，連續在上開住處，將第二級毒品安非他命置於玻璃管內
    點火燒烤施用，約三日一次。嗣於下列時間、地點為警查獲：（一）九十年一月
    十六日二十一時三十分許，其前揭住處。（二）九十年五月三日十五時四十分許
    ，其前揭住處前，扣得其所有之海洛因並甲基安非他命一包（混有海洛因及甲基
    安非他命成分，驗還淨重０．０五公克，包裝重０．三五公克），及供施用安非
    他命之吸管二支。（三）九十年八月十二日十五時五十分許，其前揭住處，扣得
    注射針筒一支，及其所有之海洛因一包（驗還淨重０．０一公克，包裝重０．三
    二公克）、供施用安非他命之玻璃吸管一支。經依本院九十年度毒聲字第二七二
    三號裁定送觀察、勒戒後，認有繼續施用毒品之傾向。
二、案經台中縣警察局豐原分局報請台灣台中地方法院檢察署檢察官呈請台灣高等法
    院台中分院檢察署檢察長核轉台灣彰化地方法院檢察署檢察官及彰化縣警察局北
    斗分局、員林分局報請檢察官偵查起訴。
    理  由
一、右揭施用第一、二級毒品之事實，業據被告供承明白，並有吸管二支、玻璃吸管
    一支及白粉二包扣案足證，該二包白粉經送鑑定結果，其中一包含有海洛因成分
    ，另一包則混有海洛因及甲基安非他命成分，有法務部調查局（90）陸（一）字
    第九０一六七二四一號、00000000號鑑定通知書二紙附偵訊卷可稽，且
    其先後三次為警查獲所採尿水經送檢驗結果，亦發現均有甲基安非他命陽性反應
    ，第一、三次尿水皆有嗎啡陽性反應，有台中縣衛生局檢驗尿水報告書一紙及彰
    化縣衛生局煙毒尿液檢驗成績書二紙在卷足憑。又被告因施用第一、二級毒品案
    件，經裁定送觀察、勒戒，認無繼續施用毒品之傾向，由台灣彰化地方法院檢察
    署檢察官於八十九年十一月二十日、同年十二月四日，以八十九年度毒偵字第五
    七六九號、五九三一號不起訴處分確定，以及其因本案經依本院九十年度毒聲字
    第二七二三號裁定送觀察、勒戒後，認有繼續施用毒品之傾向等情，亦有本院刑
    事裁定、檢察官不起訴處分書、有無繼續施用毒品傾向證明書及台灣彰化地方法
    院檢察署刑案查註紀錄表等件足據。罪證明確，被告犯行皆堪認定。
二、核被告所為，係犯毒品危害防制條例第十條第一項、二項之施用第一、二級毒品
    罪。其持有海洛因及安非他命之行為，分別為施用海洛因及安非他命之行為所吸
    收，均不另論罪。其先後多次施用海洛因、安非他命之行為，時間緊接，犯罪構
    成要件相同，顯各係基於概括犯意為之，皆應依連續犯之規定，以一罪論，並加
    重其刑。公訴意旨雖僅敘及被告各施用海洛因及安非他命三次，然因此部分與公
    訴意旨未敘及部分有連續犯之裁判上一罪關係，本院自得就未敘及部併予審判。
    又被告所犯二罪，犯意各別，行為互異，應分論併罰。查被告前因違反肅清煙毒
    條例案件，經法院判處有期徒刑三年四月確定，並於八十六年一月一日假釋保護
    管束執行完畢，有前揭刑案資料查註紀錄表可參，五年以內再犯有期徒刑以上之
    上開二罪，皆應依累犯之規定，遞加重其刑。爰審酌被告之素行，及其犯罪之動
    機、目的、施用毒品之次數、所生危害並犯罪後之態度良好等一切情狀，所犯二
    罪各量處如主文所示之刑，並定其應執行之刑。扣案之吸管二支、玻璃吸管一支
    、海洛因並甲基安非他命一包（混有海洛因及甲基安非他命成分，淨重０．０五
    公克，包裝重０．三五公克）及海洛因一包（淨重０．０一公克，包裝重０．三
    二公克），被告供稱皆為其所有，吸管及玻璃吸管係供施用安非他命所用之物，
    應予宣告沒收，海洛因及安非他命，則皆為毒品，均應併予宣告沒收銷燬之。送
    驗用罄之海洛因及安非他命，事實上已滅失，不予宣告沒收銷燬之。至扣案之注
    射針筒一支，被告否認為其所有，亦無證據證明為其所有，因不予宣告沒收，附
    此敘明。
據上論斷，應依刑事訴訟法第二百九十九條第一項前段，毒品危害防制條例第十條第
一項、二項、第十八條第一項前段，刑法第十一條前段、第五十六條、第四十七條、
第三十八條第一項第二款、第五十一條第五款，判決如主文。
中      華      民      國      九十      年      十一    月    三十    日
                                臺灣彰化地方法院刑事第三庭
                                    法      官  廖  國  佑
右正本證明與原本無異。
如不服本判決，應於判決送達後十日內向本院提出上訴狀( 須附繕本 )。
                                    法院書記官  王  宣  雄
中      華      民      國    九十      年      十二    月     五       日
毒品危害防制條例第十條
施用第一級毒品者，處六月以上五年以下有期徒刑。
施用第二級毒品者，處三年以下有期徒刑。


司法院資訊處製作；財團法人民間司法改革基金會備份。
